【裁判字號】    88,易,4265
【裁判日期】    890628
【裁判案由】    傷害
【裁判全文】
臺灣板橋地方法院刑事判決                        八十八年度易字第四二六五號
    公  訴  人  臺灣板橋地方法院檢察署檢察官
    被      告  丁○○
                丙○○
右列被告因傷害案件，經檢察官提起公訴（八十八年度偵字第八七六四號），本院判
決如左：
    主  文
丁○○、丙○○共同傷害人之身體，各處拘役貳拾日，如易科罰金，均以佰元折算
壹日。
    事  實
一、丁○○與丙○○係夫妻，二人與乙○○為鄰居，平日相處不洽，已生嫌隙，於民
    國八十七年十月六日十六時許，丁○○與乙○○在台北縣樹林鎮○○街三巷三０
    號樓下，因細故發生爭執並拉扯時，詎丁○○與丙○○竟基於普通傷害之犯意聯
    絡，由丙○○奪下乙○○手中之鐵鎚，持該鐵槌毆打乙○○，致乙○○受有右頂
    頭部半圓形撕裂傷約三公分。
二、案經乙○○訴請臺灣板橋地方法院檢察署檢察官偵查起訴。
    理  由
一、訊據被告丁○○、丙○○固不否認有與乙○○發生爭執，丁○○並與乙○○有拉
    扯之事實，惟均矢口否認有何傷害之犯行，被告丁○○辯稱伊是被誣告的，伊是
    為了防禦才發生拉扯云云，被告丙○○則辯以丁○○與乙○○在拉扯，伊把小孩
    放在旁邊，伊有要去阻止，但乙○○用腳踢伊，拉扯時是乙○○與伊先生拿住鐵
    鎚，直到警察來時，才把鐵鎚拿下來。然查：右揭事實，業據告訴人乙○○於偵
    審中指述綦詳，參以被告丁○○於偵查中供承「（問：你那天有與莊某扭打？）
    為了防禦，他拿鐵槌衝過來，我們一直握著鐵槌到警察來，我太太要拿下鐵槌，
    他再用腳踢我太太」（見偵查卷第十六頁反面），據此，堪認告訴人指稱遭被告
    丙○○持鐵槌毆打之情節，尚有屬據；再告訴人確後受有右頂頭部半圓形撕裂傷
    約三公分之傷害，有薛保順診所診證明書乙紙在卷可憑，並有薛保順診所回函檢
    附八十七年十月六日之診療記錄單附卷為證，被告前開所辯顯係避重就輕，應屬
    卸責之詞，不足採信。事證明確，被告犯行均堪認定。
二、至被告雖請求傳訊證人甲○○，惟被告丁○○自承甲○○於伊與告訴人發生爭執
    時係在公司，但甲○○能證明伊之動機等情，是甲○○既非在場目睹被告與告訴
    人拉址之人，本院認即無傳訊之必要，附此敘明。
三、核被告丁○○、丙○○所為，均係犯刑法第二百七十七條第一項之普通傷害罪，
    其二人間，就上開傷害罪，互有犯意聯絡及行為分擔，為共同正犯。爰審酌被告
    之犯罪之動機、目的、手段、智識程度、所生危害及犯罪後之態度等一切情狀，
    分別量處如主文所示之刑，並均諭知易科罰金之折算標準。
據上論斷，應依刑事訴訟法第二百九十九條第一項前段，刑法第二十八條、第二百七
十七條第一項、第四十一條，罰金罰鍰提高標準條例第一條前段、第二條，判決如主
文。
本案經檢察官吳宗光到庭執行職務。
中      華      民      國      八十九      年      八    月    十五    日
                                  臺灣板橋地方法院刑事第三庭
                                          法  官  李  幼  妃
右正本證明與原本無異。
如不服本判決，應於判決送達後十日內，向本院提出上訴狀。
                                          書記官  強  梅  芳
中      華      民      國      八十九      年      八    月    十六    日
附錄本案論罪科刑法條全文
刑法第二百七十七條第一項
傷害人之身體或健康者，處三年以下有期徒刑，拘役或一千元以下罰金。
犯前項之罪，因而致人於死者，處無期徒或七年以上有期徒刑；致重傷者，處三年以
上十年以下有期徒刑。


司法院資訊處製作；財團法人民間司法改革基金會備份。
